【裁判字號】    97,交易,138
【裁判日期】    970730
【裁判案由】    過失傷害
【裁判全文】
臺灣桃園地方法院刑事判決             97年度交易字第138號
公  訴  人  臺灣桃園地方法院檢察署檢察官
被      告  乙○○
上列被告因過失傷害案件，經檢察官提起公訴（96年度調偵字第
547 號），被告於本院準備程序進行中就被訴事實為有罪之陳述
，經本院告知簡式審判程序意旨，並聽取公訴人、被告之意見後
，本院裁定依簡式審判程序審理，判決如下：
    主    文
乙○○因過失傷害人，處有期徒刑肆月，如易科罰金，以新臺幣
壹仟元折算壹日，減為有期徒刑貳月，如易科罰金，以新臺幣壹
仟元折算壹日。
    事    實
一、乙○○於民國96年4月5日上午凌晨3時許，駕駛車號DU-4516
    號自用小客車，沿桃園縣中壢市○○路往吉林路方向行駛，
    行經忠孝路與正神路口（下稱肇事路口）時，本應注意車前
    狀況，並隨時採取必要之安全措施，以及車輛行至無號誌交
    岔路口，同為直行車左方車應讓右方車先行，而依當時之天
    候晴、夜間有照明、路面狀況乾燥、無缺陷、無障礙物、視
    距良好等情，並無不能注意之情事，竟疏未注意，適有甲○
    ○騎乘車牌號碼L3F-033 號重型機車，沿正神路南往北直行
    經過該路口，乙○○所駕駛前開小客車右前側保險桿撞擊甲
    ○○騎乘之重型機車左前側車頭處，造成甲○○人車倒地，
    而受左側第5 、6 、7 及8 根肋骨骨折合併創傷性氣血胸及
    膿胸、多處撕裂傷及左膝處瘀傷等之傷害。乙○○於肇事後
    ，在未被有偵查犯罪職權之機關或公務員知悉犯罪行為人前
    ，不逃避裁判，當場承認為肇事人，自首而接受裁判。
二、案經甲○○告訴及桃園縣政府警察局中壢分局報告臺灣桃園
    地方法院檢察署檢察官偵查起訴。
    理    由
一、按除被告所犯為死刑、無期徒刑、最輕本刑為三年以上有期
    徒刑之罪或高等法院管轄第一審案件者外，於第一次審判期
    日前之準備程序進行中，被告先就被訴事實為有罪之陳述時
    ，審判長得告知被告簡式審判程序之旨，並聽取當事人、代
    理人、辯護人及輔佐人之意見後，裁定進行簡式審判程序，
    刑事訴訟法第273 條之1 第1 項定有明文。經核本件被告乙
    ○○所犯係死刑、無期徒刑、最輕本刑為三年以上有期徒刑
    以外之罪，其於準備程序中就被訴事實為有罪之陳述，經法
    官告知簡式審判程序之旨，並聽取公訴人、被告之意見後，
    本院爰依首揭規定，合議裁定由受命法官獨任進行簡式審判
    程序，合先敘明。
二、上開犯罪事實，業據被告乙○○於本院準備程序及審理中均
    坦承不諱，並有告訴人甲○○於警詢及偵查指訴綦詳，且有
    道路交通事故現場圖、道路交通事故調查報告表（一）、（
    二）、臺灣省桃園縣區車輛行車事故鑑定委員會函檢附鑑定
    意見書及桃園縣政府警察局道路交通事故照片17張等資料附
    卷可稽，又告訴人甲○○確因本件車禍受有左側第5 、6 、
    7 及8 根肋骨骨折合併創傷性氣血胸及膿胸、多處撕裂傷（
    左側手肘、左小腿及左腳）及左膝處瘀傷等傷害之情，此有
    衛生署桃園醫院診斷證明書1 紙在卷可憑。
三、按汽車行駛時，駕駛人應注意車前狀況，並隨時採取必要之
    安全措施，又車輛行至無號誌交岔路口，同為直行車左方車
    應暫停讓右方車先行，道路交通安全規則第94條第3 項、第
    102 條第2 項分別定有明文。本件被告乙○○駕駛上開自用
    小客車行經上開肇事路口，理應注意車前狀況，隨時採取必
    要之安全措施，並遵循車輛行至無號誌交岔路口，直行車左
    方車應暫停讓右方車先行之規定，且依本件車禍發生當時天
    候晴、夜間有照明、柏油路面、路面乾燥、無缺陷、無障礙
    物、視距良好等情形，被告乙○○並無不能注意之情事，適
    告訴人甲○○行經上開肇事路口時，詎被告乙○○竟疏未注
    意及此，撞擊告訴人甲○○倒地，而釀本件事故，造成告訴
    人甲○○受有前揭傷害，被告乙○○就本件車禍之發生應確
    有過失甚明，且被告乙○○之上開過失行為與告訴人甲○○
    所受之前揭傷害間復有相當因果關係。綜上，本件事證已臻
    明確，被告乙○○過失犯行洵堪認定，應依法論科。
三、核被告乙○○所為，係犯刑法第284 條第1 項前段之過失傷
    害罪。被告乙○○於肇事後，於有偵查權限之機關知悉肇事
    者係何人前，留待現場向前來處理之桃園縣政府警察局交通
    隊中壢分隊警員李志堅坦承肇事，此有桃園縣政府警察局道
    路交通事故肇事人自首情形記錄表1 紙附卷可憑，為對於未
    發覺之罪自首而受裁判，依刑法第62條前段之規定得減輕其
    刑。爰審酌被告之素行、過失程度、對告訴人所生之危害、
    肇事後坦承犯行態度良好，惟尚未與告訴人為民事和解賠償
    等一切情狀，量處如主文所示之刑，並諭知易科罰金之折算
    標準。末查被告犯罪後，中華民國九十六年罪犯減刑條例業
    已制定，經總統於96年7 月4 日公布，並自同年月16日起生
    效施行，核本件被告乙○○之犯罪時間、罪名等項，均合於
    該條例所定之減刑條件，爰依該條例第2 條第1 項第3 款規
    定減其宣告刑二分之一，併諭知易科罰金之折算標準。
據上論斷，依刑事訴訟法第273 條之1 第1 項，刑法第284 條第
1 項前段、第62條前段、第41條第1 項前段，中華民國九十六年
罪犯減刑條例第2 條第1 項第3 款、第7 條、第9 條，判決如主
文。
本案經檢察官翁偉玲到庭執行職務。
中    華    民    國    97    年    7     月    30    日
                  刑事第七庭    法  官  連雅婷
以上正本證明與原本無異
如不服本判決，應於判決送達後10日內，向本院提出上訴狀。
                                書記官  張尹嫚
中    華    民    國    97    年    7     月    30    日
附錄條文：
中華民國刑法第284條
（過失傷害罪）
因過失傷害人者，處 6 月以下有期徒刑、拘役或 5 百元以下罰
金，致重傷者，處1 年以下有期徒刑、拘役或5 百元以下罰金。


司法院資訊處製作；財團法人民間司法改革基金會備份。
